# 购买非同一控制下子公司公允价值确定

提问人：Ming829 时间：2021-05-30 09:09:50
各位大神，恳请赐教：
我们用少量公司股权购买一个非同控子公司A，A公司账面价值和公允一致（固定资产除外）。子公司个表账面固定资产原值 100 万，折旧 40 万，减值 10 万，评估增值 110 万（子公司个表未确认递延所得税）。
合并调公允这样做对不？（免税合并）
dr：固定资产 60
cr：资本公积 60
dr：资本公积 60*0.25
cr：递延所得税负债 60*0.25
还是：
dr：固定资产 60
cr：资本公积 60
dr：资本公积 50*0.25
cr：递延所得税负债 50*0.25

回答人：chenyiwei
此处固定资产在子公司的原账面价值为 50 万元，但计税基础为 60 万元；公允价值为 110 万元，故应纳税暂时性差异金额为110-60=50万元，递延所得税负债金额为50*25%=12.5万元。你的第二种做法相对合理。